【裁判字號】    92,上易,66
【裁判日期】    920605
【裁判案由】    竊盜
【裁判全文】
臺灣高等法院花蓮分院刑事判決                      九十二年度上易字第六六號
    上  訴  人  臺灣臺東地方法院檢察署檢察官
    被      告  甲○
                乙○○
右上訴人因被告竊盜案件，不服臺灣台東地方法院九十二年度易字第五十號中華民國
九十二年三月六日第一審判決（偵查案號：臺灣台東地方法院檢察署九十一年度偵字
第一四０七號）提起上訴，本院判決如左：
    主  文
上訴駁回。
    理  由
一、本案經本院審理結果，認第一審判決對被告甲○、乙○○二人均為無罪之諭知，
    核無不當，應予維持，並引用第一審判決書記載之證據及理由。
二、檢察官上訴意旨略以：天堂網路遊戲之帳冊與密碼，得利用網路連線登入該遊戲
    主機，與其他玩家線上對戰，或處分其虛擬道具等，具有財產上之經濟價值，故
    被告等先以「詐得告訴人之帳號及密碼」之手段，再以上述詐得之帳號與密碼登
    入以「竊取告訴人所有之虛擬道具」，係犯刑法第三百三十九條第一項之詐欺取
    財罪與同法第三百二十條第一項之竊盜罪，且二罪間並具方法結果之牽連關係，
    起訴書已就被告等竊取虛擬道具之過程詳為論述，與原判決所認定之「利用網路
    連線詐取虛擬道具」之情節，基本社會事實相同，似應依法論科云云，指摘原判
    決不當，求予撤銷改判。
三、本件之犯罪事實苟如檢察官上訴書所言，則原審理應依牽連犯裁判上一罪之規定
    ，將檢察官未述及之詐欺情節部分，本於起訴一部效力及於全部之理論，併予審
    判，固無疑義。惟查被告二人之犯罪情節，據其等一再供陳：係推由被告甲○以
    「迷亂人生」帳號進入天堂網路線上遊戲後，佯稱係告訴人之好友羅凱鴻（透過
    視窗交談），並以羅凱鴻名義向告訴人借用起訴書所載之虛擬道具，告訴人不疑
    有他，即應允借用，並無竊盜情事等語，核與告訴人於警訊時所指：有人假藉伊
    好友羅凱鴻名義在線上向伊索取前開道具，伊即將道具交付之情節悉相吻合（見
    警訊卷第五頁反面第五至七行），過程中全未述及有何虛擬道具遭竊之情事，則
    被告二人所為顯僅觸犯刑法第三百三十九條第一項之詐欺取財罪而已，未有檢察
    官所指之牽連竊盜犯罪之情形，原審以被告二人並未涉及當初檢察官所聲請簡易
    判決處刑之竊盜罪名，經改依通常程序審理後，諭知被告二人無罪之判決（按詐
    欺及竊盜二罪，社會基本事實並非相同，亦無從變更起訴法條而逕為判決），認
    事用法，實無違誤。
四、檢察官未依卷內證據資料所顯示之情形，上訴指稱被告係於詐得告訴人之帳號及
    密碼後，再「竊取」告訴人之虛擬道具，容與事實不相符合，因而其指摘原判決
    不當，求予撤銷改判，核無理由，應予駁回。
五、有關被告二人涉及詐欺取財罪嫌部分，則移請檢察官另案偵辦，附此說明。
據上論斷，應依刑事訴訟法第三百七十三條、第三百六十八條，判決如主文。
本案經檢察官崔紀鎮到庭執行職務。
中      華      民      國    九  十  二    年     六     月     五     日
                                  審判長法官  吳  鴻  章
                                        法官  林  慶  煙
                                        法官  張  健  河
右為正本證明與原本無異。
本件不得上訴。
                                      書記官  陳  有  信
中      華      民      國    九  十  二    年     六     月     五     日


司法院資訊處製作；財團法人民間司法改革基金會備份。
